---
title: "ME315 - Lab04"
author: "Matheus Rodrigues (259256)"
format: pdf
editor: source
---


1.  Carregue os pacotes readxl e tidyverse.

```{r, results="hide"}
library(readxl)
library(tidyverse)
```

2.  Crie uma variável chamada fname que contenha o caminho para o arquivo WDIEXCEL.xlsx, disponível no seu diretório de dados. Confirme que o R identifica a existência do arquivo utilizando o comando file.exists.

```{r}
fname <-"data/WDIEXCEL.xlsx"
file.exists(fname)
```

3.   Leia a planilha “Country” e armazene no objeto countries.

```{r}
countries <- read_excel(fname, sheet = "Country")

head(countries)
```

4.  Mantenha apenas os registros de 5 países (Brasil e outros 4 de sua escolha).

```{r}
countries <- countries|>
  filter(`Short Name` %in% c("Brazil", "Angola", "Portugal", "Timor-Leste", "Mozambique"))

countries
```

5.  Leia a planilha “Data” e armazene no objeto WDI.

```{r}
WDI <- read_excel(fname, sheet = "Data")
head(WDI)
```

6.  Selecione apenas as colunas:

- Country Code
- Indicator Code
- E todos os anos de 1960-2018

```{r}
WDI_filtered <- WDI |>
  select(`Country Code`, `Indicator Code`, `1960`:`2018`)

head(WDI_filtered)
```

7.   Confirme se os dados wm WDI estão em formato tidy. Se não estiverem, transforme-os para tal formato. Faça de forma que exista uma coluna referente ao ano chamada YEAR.

**Não está em formato tidy, pois os dados referentes aos anos estão dispostos em colunas distintas.**

```{r}
WDI <- WDI %>%
  pivot_longer(
    cols = `1960`:`2025`,
    names_to = "YEAR",
    values_to = "VALUE"
  )

head(WDI)
```

8. Confirme se a coluna referente ao ano está em formato inteiro.

```{r}
class(WDI$YEAR)
```
```{r}
WDI <- WDI|>
  mutate(YEAR = as.integer(YEAR))

head(WDI)
```

```{r}
class(WDI$YEAR)
```

9.  Para o objeto WDI, mantenha apenas os registros dos países listados em countries. Selecione as colunas:

- Country Code
- Short Name
- YEAR
- SP.DYN.CBRT.IN

```{r}
WDI <- WDI |>
  semi_join(countries, by = "Country Code") |>
  filter(`Indicator Code` == "SP.DYN.CBRT.IN") |>
  left_join(
    countries %>% select(`Country Code`, `Short Name`),
    by = "Country Code"
  ) |>
  rename(`SP.DYN.CBRT.IN` = VALUE) |>
  select(`Country Code`, `Short Name`, YEAR, `SP.DYN.CBRT.IN`)

head(WDI)

```

10. Ordene o objeto de forma que, para cada país, as informações estejam ordenadas por ano.

```{r}
WDI <- WDI |>
  arrange(`Country Code`, YEAR)

head(WDI)

```

11. Construa um gráfico de linhas, usando o pacote ggplot2, que tenha no eixo X a variável YEAR, no eixo Y a variável SP.DYN.CBRT.IN e que cada linha corresponda a um país diferente.

```{r}
library(ggplot2)

ggplot(WDI, aes(x = YEAR, y = `SP.DYN.CBRT.IN`, color = `Short Name`)) +
  geom_line() +
  labs(x = "Ano", y = "Taxa de natalidade", color = "País")


```

```{r}
Sys.setenv(TZ = "America/Sao_Paulo")
Sys.time()
```

