---
title: "Lab02"
author: "Matheus Rodrigues da Silva (259256)"
format: pdf
editor: source
---

# Processamento de bases de dados

```{r}
library(tidyverse)
library(dplyr)
```


Criando a funçao ggcal

```{r}
ggcal <- function(dates, fills) {
  data <- tibble(date = dates, fill = fills) |>
    mutate(
      year = year(date),
      month = month(date, label = TRUE, abbr = FALSE),
      weekday = wday(date, label = TRUE, abbr = TRUE, week_start = 7),
      day = day(date),
      week_of_month = ceiling((day + wday(floor_date(date, "month")) - 1) / 7)
    )
  
  p <- ggplot(data, aes(x = weekday, y = week_of_month, fill = fill)) +
    geom_tile(color = "white", linewidth = 0.3) +
    facet_wrap(~ month, ncol = 4) +
    scale_y_reverse() +
    theme_minimal() +
    labs(x = NULL, y = NULL) +
    theme(
      axis.text.y = element_blank(),
      axis.ticks = element_blank(),
      axis.text.x = element_text(size = 8, color = "black"),
      panel.grid = element_blank(),
      panel.spacing = unit(0.4, "lines"),
      strip.background = element_rect(fill = "grey90", color = NA),
      strip.text = element_text(face = "bold", size = 10),
      legend.position = "bottom",
      legend.key.width = unit(1.5, "cm"),
      plot.title = element_text(face = "bold", size = 14, hjust = 0.5)
    )
  
  return(p)
}
```


**1.**  Quais são as estatísticas suficientes para a determinação do percentual de vôos atrasados na chegada `(ARRIVAL_DELAY > 10)`?

**R*: A razão entre o total de vôos que atendem a esta condição e o número total de vôos que possuem informação de atraso.

**2.**  Crie uma função chamada getStats que, para um conjunto de qualquer tamanho de dados provenientes de flights.csv.zip, execute as seguintes tarefas (usando apenas verbos do dplyr:

a)  Filtre o conjunto de dados de forma que contenha apenas observações das seguintes Cias. Aéreas: AA, DL, UA e US;

b)  Remova observações que tenham valores faltantes em campos de interesse;

c)  Agrupe o conjunto de dados resultante de acordo com: dia, mês e cia. aérea;

d)  Para cada grupo em b., determine as estatísticas suficientes apontadas no item 1. e os retorne como um objeto da classe tibble;

e)  A função deve receber apenas dois argumentos:

  i.  input: o conjunto de dados (referente ao lote em questão);

  ii.  pos: argumento de posicionamento de ponteiro dentro da base de dados. Apesar de existir na função, este argumento não será empregado internamente. É importante observar que, sem a definição deste argumento, será impossível fazer a leitura por partes.

```{r}
library(dplyr)

getStats <- function(input, pos) {
  input |>
    filter(
      AIRLINE %in% c("AA", "DL", "UA", "US")
      ) |>
    filter(
      !is.na(DAY), !is.na(MONTH), !is.na(AIRLINE), !is.na(ARRIVAL_DELAY)
      ) |>
    group_by(DAY, MONTH, AIRLINE) |>
    summarise(
      total = n(),
      atrasados = sum(ARRIVAL_DELAY > 10),
      .groups = "drop"
      )
}
```

**3.**  Utilize alguma função readr::read_***_chunked para importar o arquivo flights.csv.zip.

a.  Configure o tamanho do lote (chunk) para 100 mil registros;

b.  Configure a função de callback para instanciar DataFrames aplicando a função getStats criada acima;

c.  Configure o argumento col_types de forma que ele leia, diretamente do arquivo, apenas as colunas de interesse (veja nota de aula para identificar como realizar esta tarefa)

```{r}
mycols = cols_only(
    MONTH = col_integer(),
    DAY = col_integer(),
    AIRLINE = col_character(),
    ARRIVAL_DELAY = col_double()
  )

in2 = read_csv_chunked(
  file = "flights.csv",
  callback = DataFrameCallback$new(getStats),
  chunk_size = 100000,
  col_types = mycols,
  show_col_types = FALSE)
```

**4.**  Crie uma função chamada computeStats que:

a.  Combine as estatísticas suficientes para compor a métrica final de interesse (percentual de atraso por dia/mês/cia aérea);

b.  Retorne as informações em um tibble contendo apenas as seguintes colunas:
  i.  Cia: sigla da companhia aérea;

  ii. Data: data, no formato AAAA-MM-DD (dica: utilize o comando as.Date);
Perc: percentual de atraso para aquela cia. aérea e data, apresentado como um número real no intervalo [0,1]

```{r}
library(lubridate)

computeStats <- function(stats) {
  stats |>
    group_by(DAY, MONTH, AIRLINE) |>
    summarise(
      total = sum(total),
      atrasados = sum(atrasados),
      .groups = "drop"
    ) |>
    mutate(
      Data = make_date(year = 2015, month = MONTH, day = DAY),
      Cia = AIRLINE,
      Perc = atrasados / total
    ) |>
    select(Cia, Data, Perc)
}
```

**5.**  Produza um mapa de calor em formato de calendário para cada Cia. Aérea.

a.  Instale e carregue os pacotes ggcal e ggplot2.

b.  Defina uma paleta de cores em modo gradiente. Utilize o comando scale_fill_gradient. A cor inicial da paleta deve ser #4575b4 e a cor final, #d73027. A paleta deve ser armazenada no objeto pal.

c.  Crie uma função chamada baseCalendario que recebe 2 argumentos a seguir: stats (tibble com resultados calculados na questão 4) e cia (sigla da Cia. Aérea de interesse). A função deverá:

  i.  Criar um subconjunto de stats de forma a conter informações de atraso e data apenas da Cia. Aérea dada por cia.

  ii. Para o subconjunto acima, montar a base do calendário, utilizando ggcal(x, y). Nesta notação, x representa as datas de interesse e y, os percentuais de atraso para as datas descritas em x.

  iii.  Retornar para o usuário a base do calendário criada acima.

d.  Executar a função baseCalendario para cada uma das Cias. Aéreas e armazenar os resultados, respectivamente, nas variáveis: cAA, cDL, cUA e cUS.

e.  Para cada uma das Cias. Aéreas, apresente o mapa de calor respectivo utilizando a combinação de camadas do ggplot2. Lembre-se de adicionar um título utilizando o comando ggtitle. Por exemplo, cXX + pal + ggtitle("Titulo").

```{r}
#library(ggcal)
library(ggplot2)

pal <- scale_fill_gradient(
  low = "#4575b4", 
  high = "#d73027", 
  name = "Percentual de Atraso",
  labels = scales::percent_format(accuracy = 1)
)

baseCalendario <- function(stats, cia) {
  sub_stats <- stats |>
    filter(Cia == cia)
  p <- ggcal(sub_stats$Data, sub_stats$Perc)
  
  return(p)
}

resultado_final <- computeStats(in2)

cAA <- baseCalendario(resultado_final, "AA")

cDL <- baseCalendario(resultado_final, "DL")

cUA <- baseCalendario(resultado_final, "UA")

cUS <- baseCalendario(resultado_final, "US")


cAA + pal + ggtitle("Voos Atrasados - American Airlines (AA)")

cDL + pal + ggtitle("Voos Atrasados - Delta Air Lines (DL)")

cUA + pal + ggtitle("Voos Atrasados - United Airlines (UA)")

cUS + pal + ggtitle("Voos Atrasados - US Airways (US)")
```

