---
title: "Lab06"
author: "Matheus Rodrigues (259256)"
format: pdf
editor: source
---


1.  Baixe o arquivo disco.db e armazene na variável path o caminho completo (pasta) na qual o arquivo foi gravado. Utilize o comando file.path() para combinar a variável path com o nome do arquivo (disco.db) e obter o nome do arquivo com seu respectivo caminho. Armazene este resultado na variável fname.

```{r}
path <- "data"
fname <- file.path(path, "disco.db")
fname

file.exists(fname)
```

2.  Utilizando o pacote RSQLite, conecte-se ao arquivo de banco de dados. Armazene a conexão na variável conn.

```{r}
library(DBI)
library(RSQLite)

conn <- dbConnect(SQLite(), dbname = fname)
```

3.  Liste as tabelas existentes no banco de dados.

```{r}
dbListTables(conn)
```

4.  Identifique os nomes de todas as colunas existentes na tabela customers.

```{r}
dbListFields(conn, "customers")
```

5.  Utilizando apenas SQLite, com o apoio do comando dbGetQuery, identifique quantos clientes estão atualmente cadastrados neste banco de dados.

```{sql connection=conn}
SELECT COUNT(*) AS total_clientes FROM customers
```

6.  Utilizando apenas SQLite, identifique o número de países diferentes em que moram os clientes encontrados acima

```{sql connection=conn}
SELECT COUNT(DISTINCT Country) AS total_paises FROM customers
```

7.  Utilizando apenas SQLite, quantos clientes existem por país? A tabela resultante deve conter o nome do país e a respectiva contagem, além de ser ordenada de maneira decrescente pela referida contagem.

```{sql connection=conn}
SELECT Country AS pais, COUNT(*) AS total_clientes
FROM customers
GROUP BY Country
ORDER BY total_clientes DESC
```

8.  Quais são os 5 países com mais clientes registrados? Use apenas SQLite.

```{sql connection=conn}
SELECT Country AS pais, COUNT(*) AS total_clientes
FROM customers
GROUP BY Country
ORDER BY total_clientes DESC, Country ASC
LIMIT 5
```

9.  Quais são os países registrados que possuem apenas 6 letras no nome?

```{sql connection=conn}
SELECT DISTINCT Country AS pais
FROM customers
WHERE LENGTH(Country) = 6
```

10. Quais foram as músicas compradas por clientes brasileiros?

```{sql connection=conn}
SELECT DISTINCT t.Name AS musica
FROM customers AS c
JOIN invoices AS i ON c.CustomerId = i.CustomerId
JOIN invoice_items AS ii ON i.InvoiceId = ii.InvoiceId
JOIN tracks AS t ON ii.TrackId = t.TrackId
WHERE c.Country = 'Brazil'
ORDER BY musica
```

11. Desconecte do banco de dados.

```{r}
dbDisconnect(conn)
```

```{r}
Sys.setenv(TZ = "America/Sao_Paulo")
Sys.time()
```

