---
title: "Lab07"
author: "Matheus Rodrigues (259256)"
format: pdf
editor: source
---

1.  Baixe o arquivo uwmadison.sqlite3. Conecte-se a ele usando o pacote RSQLite, armazenando a conexão em uma variável conn.

```{r}
path <- "data"
fname <- file.path(path, "database.sqlite3")
fname

file.exists(fname)
```

```{r}
library(DBI)
library(RSQLite)

conn <- dbConnect(SQLite(), dbname = fname)
```

2.  Quem são e quantos são os professores que lecionaram disciplinas cujo tópico era estatística (subjects.abbreviation='STAT');

```{sql connection=conn}
SELECT DISTINCT i.id AS instructor_id, i.name AS professor
                  FROM subjects AS su
                  JOIN subject_memberships AS sm ON su.code = sm.subject_code
                  JOIN sections AS se ON sm.course_offering_uuid = se.course_offering_uuid
                  JOIN teachings AS t ON se.uuid = t.section_uuid
                  JOIN instructors AS i ON t.instructor_id = i.id
                  WHERE su.abbreviation = 'STAT'
                  ORDER BY professor
```


```{sql connection=conn}
SELECT COUNT() AS QUANTIDADE FROM (SELECT DISTINCT i.id AS instructor_id, i.name AS professor
                  FROM subjects AS su
                  JOIN subject_memberships AS sm ON su.code = sm.subject_code
                  JOIN sections AS se ON sm.course_offering_uuid = se.course_offering_uuid
                  JOIN teachings AS t ON se.uuid = t.section_uuid
                  JOIN instructors AS i ON t.instructor_id = i.id
                  WHERE su.abbreviation = 'STAT'
                  ORDER BY professor)
```

3.  O GPA americano é definido numa escala de 0 a 4, em que A = 4, AB = 3.5, B = 3, BC = 2.5, C = 2, D = 1 e F = 0. Determinando a nota média de cada oferecimento pela ponderação da quantidade de alunos em cada extrato com os valores numéricos de cada conceito, indique (no que se referente a disciplinas no assunto de estatística):

- Quem é o professor mais difícil?

```{sql connection=conn}
WITH stat_offerings AS (
  SELECT sm.course_offering_uuid
  FROM subject_memberships AS sm
  JOIN subjects AS su ON sm.subject_code = su.code
  WHERE su.abbreviation = 'STAT'
),
sec_gpa AS (
  SELECT gd.course_offering_uuid, gd.section_number,
         (gd.a_count*4 + gd.ab_count*3.5 + gd.b_count*3 + gd.bc_count*2.5
          + gd.c_count*2 + gd.d_count*1 + gd.f_count*0) AS pontos,
         (gd.a_count + gd.ab_count + gd.b_count + gd.bc_count
          + gd.c_count + gd.d_count + gd.f_count) AS alunos
  FROM grade_distributions AS gd
  JOIN stat_offerings AS so ON gd.course_offering_uuid = so.course_offering_uuid
)
SELECT i.name AS professor,
       SUM(sg.pontos) AS soma_pontos,
       SUM(sg.alunos) AS total_alunos,
       SUM(sg.pontos) * 1.0 / SUM(sg.alunos) AS gpa_medio
FROM sec_gpa AS sg
JOIN sections AS se ON sg.course_offering_uuid = se.course_offering_uuid
                    AND sg.section_number = se.number
JOIN teachings AS t ON se.uuid = t.section_uuid
JOIN instructors AS i ON t.instructor_id = i.id
GROUP BY i.id
HAVING total_alunos > 0
ORDER BY gpa_medio
LIMIT 1
```

- Quem é o professor mais fácil?

```{sql connection=conn}
WITH stat_offerings AS (
  SELECT sm.course_offering_uuid
  FROM subject_memberships AS sm
  JOIN subjects AS su ON sm.subject_code = su.code
  WHERE su.abbreviation = 'STAT'
),
sec_gpa AS (
  SELECT gd.course_offering_uuid, gd.section_number,
         (gd.a_count*4 + gd.ab_count*3.5 + gd.b_count*3 + gd.bc_count*2.5
          + gd.c_count*2 + gd.d_count*1 + gd.f_count*0) AS pontos,
         (gd.a_count + gd.ab_count + gd.b_count + gd.bc_count
          + gd.c_count + gd.d_count + gd.f_count) AS alunos
  FROM grade_distributions AS gd
  JOIN stat_offerings AS so ON gd.course_offering_uuid = so.course_offering_uuid
)
SELECT i.name AS professor,
       SUM(sg.pontos) AS soma_pontos,
       SUM(sg.alunos) AS total_alunos,
       SUM(sg.pontos) * 1.0 / SUM(sg.alunos) AS gpa_medio
FROM sec_gpa AS sg
JOIN sections AS se ON sg.course_offering_uuid = se.course_offering_uuid
                    AND sg.section_number = se.number
JOIN teachings AS t ON se.uuid = t.section_uuid
JOIN instructors AS i ON t.instructor_id = i.id
GROUP BY i.id
HAVING total_alunos > 0
ORDER BY gpa_medio DESC
LIMIT 1
```

- Qual é a disciplina mais difícil?

```{sql connection=conn}
WITH stat_offerings AS (
  SELECT sm.course_offering_uuid
  FROM subject_memberships AS sm
  JOIN subjects AS su ON sm.subject_code = su.code
  WHERE su.abbreviation = 'STAT'
),
sec_gpa AS (
  SELECT gd.course_offering_uuid, gd.section_number,
         (gd.a_count*4 + gd.ab_count*3.5 + gd.b_count*3 + gd.bc_count*2.5
          + gd.c_count*2 + gd.d_count*1 + gd.f_count*0) AS pontos,
         (gd.a_count + gd.ab_count + gd.b_count + gd.bc_count
          + gd.c_count + gd.d_count + gd.f_count) AS alunos
  FROM grade_distributions AS gd
  JOIN stat_offerings AS so ON gd.course_offering_uuid = so.course_offering_uuid
)
SELECT co.course_uuid,
       MIN(co.name) AS disciplina,
       SUM(sg.pontos) AS soma_pontos,
       SUM(sg.alunos) AS total_alunos,
       SUM(sg.pontos) * 1.0 / SUM(sg.alunos) AS gpa_medio
FROM sec_gpa AS sg
JOIN course_offerings AS co ON sg.course_offering_uuid = co.uuid
GROUP BY co.course_uuid
HAVING total_alunos > 0
ORDER BY gpa_medio
LIMIT 1
```

- Qual é a disciplina mais fácil?

```{sql connection=conn}
WITH stat_offerings AS (
  SELECT sm.course_offering_uuid
  FROM subject_memberships AS sm
  JOIN subjects AS su ON sm.subject_code = su.code
  WHERE su.abbreviation = 'STAT'
),
sec_gpa AS (
  SELECT gd.course_offering_uuid, gd.section_number,
         (gd.a_count*4 + gd.ab_count*3.5 + gd.b_count*3 + gd.bc_count*2.5
          + gd.c_count*2 + gd.d_count*1 + gd.f_count*0) AS pontos,
         (gd.a_count + gd.ab_count + gd.b_count + gd.bc_count
          + gd.c_count + gd.d_count + gd.f_count) AS alunos
  FROM grade_distributions AS gd
  JOIN stat_offerings AS so ON gd.course_offering_uuid = so.course_offering_uuid
)
SELECT co.course_uuid,
       MIN(co.name) AS disciplina,
       SUM(sg.pontos) AS soma_pontos,
       SUM(sg.alunos) AS total_alunos,
       SUM(sg.pontos) * 1.0 / SUM(sg.alunos) AS gpa_medio
FROM sec_gpa AS sg
JOIN course_offerings AS co ON sg.course_offering_uuid = co.uuid
GROUP BY co.course_uuid
HAVING total_alunos > 0
ORDER BY gpa_medio DESC
LIMIT 1
```

4. Desconecte do banco de dados.

```{r}
dbDisconnect(conn)
```

```{r}
Sys.setenv(TZ = "America/Sao_Paulo")
Sys.time()
```
