---
title: "ME315 - Lab03"
author: "Matheus Rodrigues (259256)"
format: pdf
editor: source
---

# Dados relacionais

```{r}
library(readr)
library(dplyr)
```

1.  Importe, utilizando o pacote readr, cada um dos três arquivos disponíveis. Os objetos resultantes devem ser chamados flights, airlines e airports.

- Para o arquivo de aeroportos, importe apenas as colunas IATA_CODE, CITY, STATE, LATITUDE, LONGITUDE;

- Para o arquivo de vôos:

a.  Importe apenas as colunas DESTINATION_AIRPORT e ARRIVAL_DELAY;

b.  Leia apenas 1 milhão de linhas por vez;

c.  Remova vôos em que o aeroporto de destino comece com a letra 1;

d.  Remova registros em que existam pelo menos uma coluna faltante;

e.  Determine, para cada parte do arquivo, as estatísticas suficientes para a determinação do atraso médio por aeroporto de destino;

f.  Ao finalizar a leitura do arquivo, combine as estatísticas suficientes de modo a produzir a média de atraso por aeroporto.

```{r}
airlines <- read_csv("airlines.csv")

airports <- read_csv(
  "airports.csv",
  col_select = c(
    IATA_CODE, CITY, STATE, LATITUDE, LONGITUDE
  )
)

estatisticas <- read_csv_chunked(
  "flights.csv",
  chunk_size = 1000000,
  col_types = cols_only(
    DESTINATION_AIRPORT = col_character(),
    ARRIVAL_DELAY = col_double()
  ),
  callback = DataFrameCallback$new(function(x, pos) {
    x |>
      filter(!grepl("^1", DESTINATION_AIRPORT)) |>
      na.omit() |>
      group_by(DESTINATION_AIRPORT) |>
      summarise(soma = sum(ARRIVAL_DELAY), n = n())
  })
)

flights <- estatisticas |>
  group_by(DESTINATION_AIRPORT) |>
  summarise(atraso_medio = sum(soma) / sum(n))

flights
```

2.  Selecione a operação apropriada join para incluir, na tabela flights, as colunas CITY e STATE do objeto airports. Para executar esta tarefa:

a.  Identifique a coluna que é a chave na tabela flights;

b.  Identifique a coluna que é a chave na tabela airports;

c.  Quais são os aeroportos que estão listados em flights, mas estão ausentes em airports?

d.  Apresente o comando que combine ambas as tabelas, indicando explicitamente as chaves;

e.  Armazene a tabela resultante no objeto flights.

```{r}
ausentes <- flights |>
  anti_join(airports, by = c("DESTINATION_AIRPORT" = "IATA_CODE")) |>
  select(DESTINATION_AIRPORT)

ausentes
```

Nenhum aeroporto ausente.

```{r}

flights <- flights |>
  left_join(
    airports |>
      select(IATA_CODE, CITY, STATE), by = c("DESTINATION_AIRPORT" = "IATA_CODE")
  )

flights
```

3.  Quantos aeroportos cada estado possui? Apresente uma tabela ordenada de forma decrescente (no número de aeroportos).

```{r}

aeroportos_estado <- airports |>
  filter(!is.na(STATE)) |>
  group_by(STATE) |>
  summarise(TOTAL_AEROPORTOS = n()) |>
  arrange(desc(TOTAL_AEROPORTOS))

print(aeroportos_estado, n = Inf)
```

4.  Apresente um mapa representando todos os atrasos observados por aeroporto.

a.  Carregue o pacote leaflet;

b.  Combine os comandos leaflet, addTiles e addMarkers para a criação de um mapa básico;

c.  Armazene o grafico em b) numa variável chamada this;

d.  Adicione as duas linhas abaixo após a criação da variável this (apenas se você estiver usando Jupyter):

```{r}
library(leaflet)

#| label: fig-mapa
#| fig-cap: "Mapa atraso médio por aeroporto"
#| fig-format: png

dados_mapa <- flights |>
  left_join(airports, by = c("DESTINATION_AIRPORT" = "IATA_CODE")) |>
  filter(!is.na(LATITUDE) & !is.na(LONGITUDE))

this <- leaflet(dados_mapa) |>
  addTiles() |>
  addMarkers(
    lng = ~LONGITUDE,
    lat = ~LATITUDE
  )
```


```{r}
Sys.setenv(TZ = "America/Sao_Paulo")
Sys.time()
```

