---
title: "Lista 6 - ME315"
author: "Matheus Rodrigues (259256)"
format: pdf
editor: source
---

```{r}
library(DBI)
library(RSQLite)

# Conecta/Cria o arquivo
con <- dbConnect(RSQLite::SQLite(), "data/me315.sqlite")
```

```{sql connection=con}
SELECT * FROM PRESERVE
```

## PRESERVE

1.    Para cada estado mencionado na tabela `PRESERVE`, exiba o valor de `ACRES` da menor área de preservação natural localizada nesse estado.

```{sql connection=con}
SELECT STATE, MIN(ACRES) AS AREA_MIN FROM PRESERVE
GROUP BY STATE
```

2.    Não considere nenhuma área de preservação natural que tenha mais de 10.000 acres. Para cada estado mencionado na tabela `PRESERVE`, exiba o valor de `ACRES` da maior área de preservação natural localizada nesse estado.

```{sql connection=con}
SELECT STATE, MAX(ACRES) AS AREA_MAX FROM PRESERVE
WHERE ACRES < 10_000
GROUP BY STATE
```

3.    Na Tabela resultante anterior, ordene os resultados pelos valores máximos, em ordem decrescente.

```{sql connection=con}
SELECT STATE, MAX(ACRES) AS AREA_MAX FROM PRESERVE
WHERE ACRES < 10_000
GROUP BY STATE
ORDER BY AREA_MAX DESC
```

4.    Exiba o tamanho, em acres, da maior área de preservação natural de cada estado, desde que esse valor seja inferior a 25.000 acres.

```{sql connection=con}
SELECT STATE, MAX(ACRES) AS AREA_MAX FROM PRESERVE
GROUP BY STATE
HAVING AREA_MAX < 25_000
```

5.    Para cada estado mencionado na tabela `PRESERVE`, exiba o número de acres da menor área de preservação do estado, desde que esse número seja inferior a 100 acres.

```{sql connection=con}
SELECT STATE, MIN(ACRES) AS AREA_MIN FROM PRESERVE
GROUP BY STATE
HAVING AREA_MIN < 100
```

6.    Considere apenas as áreas de preservação natural com mais de 1.000 acres. Para cada estado, exiba o nome e o tamanho (em acres) da maior área de preservação natural desse estado, desde que esse valor seja inferior a 25.000 acres.

```{sql connection=con}
SELECT STATE, MAX(ACRES) AS AREA_MAX FROM PRESERVE
WHERE ACRES > 1_000
GROUP BY STATE
HAVING AREA_MAX < 25_000
```

7.    Exiba o estado e o tamanho total, em acres, das áreas de preservação localizadas nesse estado, desde que o tamanho total seja maior ou igual a 10.000 acres e menor ou igual a 50.000 acres.

```{sql connection=con}
SELECT STATE, SUM(ACRES) AS AREA_TOTAL FROM PRESERVE
GROUP BY STATE
HAVING AREA_TOTAL >= 10_000 AND AREA_TOTAL <= 50_000
```

8.    Determine a quantidade média de acres das áreas de preservação para cada estado e, em seguida, exiba a maior dessas médias.

```{sql connection=con}
SELECT STATE, AVG(ACRES) AS AREA_MEDIA FROM PRESERVE
GROUP BY STATE
ORDER BY AREA_MEDIA DESC
LIMIT 1
```

## EMPLOYEE

```{sql connection=con}
SELECT * FROM EMPLOYEE
```


9.    Para todos os valores de `DNO` dos departamentos encontrados na tabela `EMPLOYEE`, exiba o valor de `DNO`, seguido pelo salário médio daquele departamento.

```{sql connection=con}
SELECT DNO, AVG(SALARY) AS SALARIO_MEDIO FROM EMPLOYEE
GROUP BY DNO
```

10.   Para todos os valores de `DNO` dos departamentos encontrados na tabela `EMPLOYEE`, exiba o valor de `DNO`, seguido pela soma, pelo máximo e pelo mínimo dos salários daquele departamento.

```{sql connection=con}
SELECT DNO, SUM(SALARY), MAX(SALARY), MIN(SALARY) FROM EMPLOYEE
GROUP BY DNO
```

11.   Considere todos os departamentos, exceto o Departamento 40. Para esses departamentos, exiba o valor de `DNO`, seguido pelo número de funcionários que trabalham em cada departamento.

```{sql connection=con}
SELECT DNO, COUNT(DNO) FROM EMPLOYEE
WHERE DNO <> 40
GROUP BY DNO
```

12.   Para cada departamento, determine o número total de funcionários que trabalham naquele departamento. Suponha que a coluna `SALARY` contenha dados confidenciais e que alguém possa deduzir essas informações confidenciais examinando o total dos salários de cada departamento. Portanto, decida exibir apenas os departamentos nos quais o número de funcionários seja superior a dois.

```{sql connection=con}
SELECT DNO, COUNT() FROM EMPLOYEE
GROUP BY DNO
HAVING COUNT(DNO) > 2
```

## PRESERVE

13.   Escreva uma solução que possa ser utilizada para reproduzir a seguinte tabela.

STATE	SUM (ACRES)
AZ	51360
MA	1760
MT	16931
Total	70051

```{sql connection=con}
SELECT STATE, SUM(ACRES) FROM PRESERVE
GROUP BY STATE
UNION ALL
SELECT 'TOTAL', SUM(ACRES) FROM PRESERVE
```


```{r}
Sys.setenv(TZ = "America/Sao_Paulo")
Sys.time()
```

